【裁判字號】    97,消債更,1049
【裁判日期】    980303
【裁判案由】    更生
【裁判全文】
臺灣桃園地方法院民事裁定          97年度消債更字第1049號
聲  請  人
即 債 務人  甲○○
上列聲請人請求更生事件，本院裁定如下：
    主      文
准債務人甲○○自中華民國九十八年三月三日上午十二時起開始
更生程序。
命司法事務官進行本件更生程序。
    理      由
一、按債務人不能清償債務或有不能清償之虞者，得依本條例所
    定更生或清算程序，清理其債務，消費者債務清理條例第3
    條定有明文。所謂不能清償債務，係指支付不能或停止支付
    而言。支付不能，則係指債務人欠缺清償資力，對於已屆清
    償期，且已受請求之債務之全部或主要部分，預見其為一般
    且繼續的不能清償之財產狀態。而債務人有無支付不能之更
    生或清算原因，係以裁定時之狀況為準，債務人之年紀及將
    來有無工作能力，並非聲請更生或清算之法定障礙事項。次
    按債務人無擔保或無優先權之債務總額未逾新臺幣（下同）
    12,000,000元者，於法院裁定開始清算程序或宣告破產前，
    得向法院聲請更生，同條例第42條第1 項亦有明文。又法院
    開始更生程序之裁定，應載明其年、月、日、時，並即時發
    生效力，且得命司法事務官進行更生或清算程序，同條例第
    45條第1 項、第16條第1 項前段規定甚明。
二、本件聲請意旨略以：聲請人負債657,879 元均為無擔保借款
    債務，名下僅有汽車1 部別無其他財產，民國95年3 月起至
    96年3 月間任職臺北美容工作室，月入20,000元，96年4 月
    至97年7 月任職露絲貝兒生物科技公司到府美容工作，月入
    10,000元至15,000元，97年7 月間該公司倒閉，於97年8 月
    起至同年11月任職才庫人力公司，月入約19,000元，現任職
    統昶公司外派至統一乳品廠擔任冷藏室堆高機駕駛工作，月
    入22,000元，於消費者債務清理條例施行前曾依照中華民國
    銀行公會會員辦理消費金融案件無擔保債務協商機制，於民
    國95年8 月間與友邦信用卡公司成立協商每月償還13,385元
    ，因按月須繳納保險費7,000 元及支出個人必須開銷10,000
    元，聲請人不能維持生活，全賴母親協助支應，仍因公司倒
    閉無力應付而致毀諾，因不可歸責於己之事由，致履行已成
    立之協商有重大困難，且聲請人未經法院裁定開始清算程序
    或宣告破產，爰聲請更生等語。
三、經查，債務人所主張之上開事實，業據提出財產及收入狀況
    說明書、債權人清冊、說明書、債權人清冊、財團法人金融
    聯合徵信中心個人綜合信用報告、戶籍謄本、勞工保險被保
    險人投保資料影本、財產歸屬資料清單、各類所得資料清單
    、協議書影本、在職證明影本、薪資條影本、存摺影本、各
    式繳費單據影本等件為證。聲請人於95年8 月17日與友邦信
    用卡公司成立協商，按期償還13,385元，已償還22期，嗣於
    97年7 月後毀諾，業據聲請人及各債權銀行陳報確實，並有
    協議書影本及還款明細在卷可按。依卷附聲請人稅務電子閘
    門財產所得調件明細表，聲請人95年所得114,739 元，96年
    所得180,676 元，平均月入各為9,561 元、15,056元，依其
    96年平均月入15,056元，扣減每月應償還協商款項13,385元
    ，賸餘1,671 元（15,056元－13,385元＝1,671 元），顯然
    不足維持聲請人基本生活需要，聲請人稱係仰賴其母協助支
    應，並有聲請人提出存摺匯款紀錄可佐，應屬可信。聲請人
    原任職露絲貝兒生物科技公司於97年7 月間倒閉，聲請人因
    此轉換至才庫人力公司工作，月入約19,000元，其收入雖略
    增加，但扣減每月應償還協商款項13,385元，賸餘5,615 元
    （19,000元－13,385元＝5,615 元），仍不足維持聲請人基
    本生活需要，堪認聲請人確有因不可歸責於己之事由，致履
    行已成立之協商有重大困難，此外，本件又查無聲請人有消
    費者債務清理條例第6 條第3 項、第8 條、第46條所定應駁
    回更生聲請之情事，則聲請人聲請更生，於法即無不合，應
    予准許其聲請，並依首揭規定命司法事務官進行本件更生程
    序，爰裁定如主文。
中    華    民    國    98    年    3     月    3     日
                  民事第三庭  法  官  熊祥雲
上列正本證明與原本無異
不得抗告
中    華    民    國    98    年    3     月    3     日
                              書記官  陳惠萍


司法院資訊處製作；財團法人民間司法改革基金會備份。
